ACORDAO-COMPLETO-2355124

ACÓRDÃO DE RELAÇÃO

ACÓRDÃO DE RELAÇÃO 4011/2019 ATA 20/2019 - SEGUNDA CÂMARA

Acórdão 4011/2019-TCU-Segunda Câmara
Trata-se de recurso de reconsideração interposto pela Ordem dos Advogados do Brasil no Tocantins - OAB/TO, contra os subitens 9.3, 9.3.2 e 9.4 do Acórdão 351/2015-TCU-Segunda Câmara (peça 253) , retificado por inexatidão material pelo Acórdão 2252/2016-TCU-Segunda Câmara (peça 348) . Da peça recursal, consta também pedido de ingresso nos autos como parte interessada.
Considerando que a recorrente compareceu aos autos em 4/6/2018, oportunidade em que protocolizou o recurso de reconsideração (peça 476) ;
Considerando que o prazo para a interposição desse recurso é de 15 dias, nos termos do art. 285 do RI/TCU;
Considerando que, para fim de análise da tempestividade do recurso, foi considerada a data de publicação do Acórdão 351/2015-TCU-Segunda Câmara no Diário Oficial da União, conforme art. 183, inciso IV, do Regimento Interno do TCU; 
Considerando que "a data de início do prazo é contada a partir do primeiro dia em que houver expediente no Tribunal", nos termos do art. 19, § 3º, da Resolução TCU 170/2004, o termo a quo para análise da tempestividade foi o dia 23/2/2015, sendo certo que o termo final para sua interposição se deu no dia 9/3/2015;
Considerando que o art. 285, §2º, do RI/TCU, dispõe que "não se conhecerá de recurso de reconsideração quando intempestivo, salvo em razão de superveniência de fatos novos e dentro do período de cento e oitenta dias contados do término do prazo indicado no caput, caso em que não terá efeito suspensivo".
Considerando que, no caso em exame, já transcorreu prazo superior a 180 dias;
Os Ministros do Tribunal de Contas da União, quanto ao processo a seguir relacionado, ACORDAM, por unanimidade, com fundamento no art. 32, inciso I e parágrafo único, da Lei 8.443/1992, e nos arts. 143, inciso IV, alínea "b" e § 3º, 146, 277, inciso I, 282 e 285, caput e § 2º, do Regimento Interno do TCU, de acordo com os pareceres emitidos nos autos, em:
a) não conhecer do recurso de reconsideração interposto pela Ordem dos Advogados do Brasil no Tocantins, por restar intempestivo em período superior a 180 dias;
b) encaminhar cópia desta decisão, acompanhada da instrução da unidade técnica, à recorrente e aos órgãos/entidades interessados; e
c) encaminhar os autos à Serur para análise de mérito do recurso interposto pela empresa Negreiros e Negreiros Ltda. EPP, após a adoção da medida especificada na alínea "c" supra.
1. Processo TC-Processo 032.315/2011-2 (TOMADA DE CONTAS ESPECIAL) 
	1.1. Apensos: Processo 012.199/2018-4 (COBRANÇA EXECUTIVA) ; Processo 012.206/2018-0 (COBRANÇA EXECUTIVA) ; Processo 012.205/2018-4 (COBRANÇA EXECUTIVA) ; Processo 012.204/2018-8 (COBRANÇA EXECUTIVA) ; Processo 012.210/2018-8 (COBRANÇA EXECUTIVA) ; Processo 003.925/2011-0 (RELATÓRIO DE AUDITORIA) ; Processo 012.208/2018-3 (COBRANÇA EXECUTIVA) ; Processo 012.209/2018-0 (COBRANÇA EXECUTIVA) ; Processo 012.207/2018-7 (COBRANÇA EXECUTIVA) .
	1.2. Responsáveis: Almeida Rios Moreira Junior (XXX.021.201-XX) ; Arnaud de Souza Bezerra (XXX.075.011-XX) ; Empresa de Hospedagem e Eventos de Sonorização Ltda (01.486.723/0001-05) ; Karina Furtado de Deus (XXX.485.591-XX) ; Lucimar da Silva Tavares (XXX.302.181-XX) ; Luis da Silva César Júnior (XXX.124.301-XX) ; Manoel Pedro Castro Pinho (XXX.178.812-XX) ; Marcos Antonio Neves (XXX.917.961-XX) ; Maria de Fátima Pires da Silva (XXX.405.638-XX) ; Negreiros & Negreiros Ltda - Epp (11.208.507/0001-51) ; Neves & Figueredo Ltda - Me (15.824.089/0001-88) ; Nivaldo Rodrigues Franco (XXX.782.501-XX) ; Prefeitura Municipal de Paraíso do Tocantins - TO (00.299.180/0001-54) ; Pro 2 Locações de Estruturas Eireli (10.837.744/0001-19) ; Raimunda Alves de Medeiros (XXX.968.731-XX) ; Rita Araújo Cavalcante (XXX.746.901-XX) ; Sebastião Paulo Tavares (XXX.043.631-XX) ; Valdeni Martins Brito (XXX.024.521-XX) ; Verônica Augusto Oliveira (XXX.799.781-XX) ; Whillam Maciel Bastos (XXX.544.971-XX) .
	1.3. Recorrente: Ordem dos Advogados do Brasil no Tocantins (25.086.752/0001-48) .
	1.4. Órgão: Prefeitura Municipal de Paraíso do Tocantins - TO.
	1.5. Relator: Ministro Vital do Rêgo.
	1.6. Representante do Ministério Público: Subprocurador-Geral Paulo Soares Bugarin.
	1.7. Relator da deliberação recorrida: Ministro-Substituto Marcos Bemquerer Costa.
	1.8. Unidade Técnica: Secretaria de Recursos (Serur) .
	1.9. Representação legal: Alessandra de Fátima Soares Cezar (OAB/TO 5.087) ; Ercílio Bezerra de Castro Filho (OAB/TO 69-B) ; Gedeon Batista Pitaluga Júnior (OAB/TO 2.116) e outros.
	1.10. Determinações/Recomendações/Orientações: não há.

Segunda Câmara

Almeida Rios Moreira Junior (XXX.021.201-XX); Arnaud de Souza Bezerra (XXX.075.011-XX); Empresa de Hospedagem e Eventos de Sonorização Ltda (01.486.723/0001-05); Karina Furtado de Deus (XXX.485.591-XX); Lucimar da Silva Tavares (XXX.302.181-XX); Luis da Silva César Júnior (XXX.124.301-XX); Manoel Pedro Castro Pinho (XXX.178.812-XX); Marcos Antonio Neves (XXX.917.961-XX); Maria de Fátima Pires da Silva (XXX.405.638-XX); Negreiros & Negreiros Ltda - Epp (11.208.507/0001-51); Neves & Figueredo Ltda - Me (15.824.089/0001-88); Nivaldo Rodrigues Franco (XXX.782.501-XX); Prefeitura Municipal de Paraíso do Tocantins - TO (00.299.180/0001-54); Pro 2 Locações de Estruturas Eireli (10.837.744/0001-19); Raimunda Alves de Medeiros (XXX.968.731-XX); Rita Araújo Cavalcante (XXX.746.901-XX); Sebastião Paulo Tavares (XXX.043.631-XX); Valdeni Martins Brito (XXX.024.521-XX); Verônica Augusto Oliveira (XXX.799.781-XX); Whillam Maciel Bastos (XXX.544.971-XX).

ACORDAO-COMPLETO-2476487

Acórdão de Relação 7765/2021 - Segunda Câmara

Acórdão de Relação

ACORDAO-COMPLETO-2375575

Acórdão 9880/2019 - Segunda Câmara

VITAL DO RÊGO

Ministro-Substituto Marcos Bemquerer Costa.

Alessandra de Fátima Soares Cezar (OAB/TO 5.087); Ercílio Bezerra de Castro Filho (OAB/TO 69-B); Gedeon Batista Pitaluga Júnior (OAB/TO 2.116) e outros.

Subprocurador-Geral Paulo Soares Bugarin.

TOMADA DE CONTAS ESPECIAL (TCE)

Secretaria de Recursos (Serur).